---
title: "index_"
---

# Jefferson Espinoza C22771

## Calidad del café

"Coffee Quality" es un conjunto de datos que nos brinda información sobre qué tan bueno es el café. Se recopilan datos sobre cosas como de dónde viene el café, cómo se procesa, qué tan rico sabe y qué puntajes le dan los expertos en café.

Estos datos son muy útiles tanto para los amantes del café como para las personas y empresas que trabajan en la industria cafetera. Nos ayudan a entender qué hace que un café sea de buena calidad, a descubrir tendencias y a tomar decisiones informadas sobre cómo hacer, vender y elegir café.

Al analizar estos datos, podemos encontrar patrones interesantes y aprender más sobre qué características hacen que el café sea delicioso. Esto es útil para los productores y tostadores de café, ya que pueden usar esta información para mejorar la calidad de su café. También es útil para los bebedores de café, ya que pueden tomar decisiones más informadas sobre qué café comprar y disfrutar.

En resumen, "Coffee Quality" es un conjunto de datos que nos ayuda a entender qué hace que un café sea bueno y nos ayuda a mejorar nuestra experiencia con esta deliciosa bebida. \## carga de paquetes

```{r}
#| label: carga-datos
library(tidyverse)
library(ggplot2)
library(DT)
library(dplyr)
library(ggthemes)
library(readr)
library(ggplot2)
library(plotly)
#|Warning: FALSE



```

## Lectura del archivo y datatable
```{r}
read_csv("C:/Users/Jeff Espinoza/OneDrive/Escritorio/Procesa/index_/coffee-quality (1).csv")
```

```{r}
# Leer el archivo coffee-quality.csv 
coffee_data <- read.csv("C:/Users/Jeff Espinoza/OneDrive/Escritorio/Procesa/index_/coffee-quality (1).csv")

# Crear la tabla interactiva con el paquete DT
datatable(coffee_data[, c("Country_of_Origin", "Variety", "Color", "Altitude", "Total_Cup_Points")],
          options = list(pageLength = 10, lengthMenu = c(10, 20, 50)),
          filter = "top")

```

## Histograma

```{r}


p <- ggplot(coffee_data, aes(x = Total_Cup_Points)) +
  geom_histogram(binwidth = 1, color = "white", fill = "black") +
  geom_density(alpha = 0.2, fill = "red") +
  labs(title = "Distribución de Total Cup Points",
       x = "Total Cup Points",
       y = "Frecuencia") +
  theme_minimal()

# Convertir el gráfico a plotly para hacerlo interactivo
ggplotly(p)
```

## Grafico de dispersión

```{r}
# Grafico de dispersión

p <- ggplot(coffee_data, aes(x = Altitude, y = Total_Cup_Points)) +
  geom_point() +
  geom_smooth(method = "lm", se = FALSE, color = "blue") +
  labs(title = "Relación entre Altitude y Total Cup Points",
       x = "Altitude",
       y = "Total Cup Points") +
  theme_minimal()

# Convertir el gráfico a plotly para hacerlo interactivo
ggplotly(p, tooltip = c("Altitude", "Total_Cup_Points"))
```

Gráfico de caja

```{r}


p <- ggplot(coffee_data, aes(x = Color, y = Total_Cup_Points)) +
  geom_boxplot() +
  labs(title = "Distribución de Total Cup Points por Color",
       x = "Color",
       y = "Total Cup Points") +
  theme_minimal() +
  theme(axis.text.x = element_text(angle = 45, hjust = 1))

# Convertir el gráfico a plotly para hacerlo interactivo
ggplotly(p)
```
